---
title: "Projet_tut"
author: "Ely Barbaza"
date: "17/02/2022"
output: html_document
---


```{r}
# Chargement des librairies
library(readxl)
library(tidyr)
library(tidyverse)
library(survival)
library(lcmm)
library(ggpubr)
library(ggridges)
```


```{r}
# Chargement des données
#data = read_xlsx("../input/projet/poids.xlsx")
raw = read_xlsx("~/M2/projet/poids.xlsx") # 198 x 19 # nolint
```

```{r}
data = raw
summary(data)
```

```{r, include = FALSE}
test = raw %>%
  select(starts_with ("mmuscle")) 

# numérisation des covariables
# first
test$mmuscle_first=as.numeric(test$mmuscle_first)
#test$mgrasse_first =as.numeric(test$mgrasse_first)
#test$ttaille_first=as.numeric(test$ttaille_first)
# last
test$mmuscle_last=as.numeric(test$mmuscle_last)
#test$mgrasse_last=as.numeric(test$mgrasse_last)
#test$ttaille_last=as.numeric(test$ttaille_last)
# postfirst
test$mmuscle_postfirst=as.numeric(test$mmuscle_postfirst)
#test$mgrasse_postfirst=as.numeric(test$mgrasse_postfirst)
#test$ttaille_postfirst=as.numeric(test$ttaille_postfirst)
# postlast
test$mmuscle_postlast=as.numeric(test$mmuscle_postlast)
#test$mgrasse_postlast=as.numeric(test$mgrasse_postlast)
#test$ttaille_postlast=as.numeric(test$ttaille_postlast)

test %>%
  summary()
```


```{r}
# mise en facteur des covariables catégorielles
data$idPatient=factor(data$idPatient)
data$sexe=factor(data$sexe)

# numérisation des covariables
# first
data$mmuscle_first=as.numeric(data$mmuscle_first)
data$mgrasse_first =as.numeric(data$mgrasse_first)
data$ttaille_first=as.numeric(data$ttaille_first)
# last
data$mmuscle_last=as.numeric(data$mmuscle_last)
data$mgrasse_last=as.numeric(data$mgrasse_last)
data$ttaille_last=as.numeric(data$ttaille_last)
# postfirst
data$mmuscle_postfirst=as.numeric(data$mmuscle_postfirst)
data$mgrasse_postfirst=as.numeric(data$mgrasse_postfirst)
data$ttaille_postfirst=as.numeric(data$ttaille_postfirst)
# postlast
data$mmuscle_postlast=as.numeric(data$mmuscle_postlast)
data$mgrasse_postlast=as.numeric(data$mgrasse_postlast)
data$ttaille_postlast=as.numeric(data$ttaille_postlast)
```


```{r}
data = data %>%
pivot_longer(c(date_first,date_last,date_postfirst,date_postlast,
              mmuscle_first,mmuscle_last,mmuscle_postfirst,mmuscle_postlast,
              mgrasse_first,mgrasse_last,mgrasse_postfirst,mgrasse_postlast,
              ttaille_first,ttaille_last,ttaille_postfirst,ttaille_postlast),names_to = c(".value","Period"),names_sep = "_")
```

```{r}
# date variable
data$dateNaissance=as.Date(data$dateNaissance)
data$date=as.Date(data$date)
```

# %% [markdown]
# #### Fonction age

```{r}
age <- function(dob, age.day = today(), units = "years", floor = TRUE) {
    calc.age = interval(dob, age.day) / duration(num = 1, units = units)
    if (floor) return(as.integer(floor(calc.age)))
    return(calc.age)
}
```



```{r}
# créer la variable age
# separate jour mois année
data_net = data %>%
mutate(age = age_calc(data$dateNaissance,data$date,unit= "years")) %>%
separate(date,c("Annee","Mois","Jour"))
```

```{r}
data_net$Annee=as.numeric(data_net$Annee)
data_net$Mois=as.numeric(data_net$Mois)
data_net$Jour=as.numeric(data_net$Jour)
```


```{r}
data_net %>%
summary()
```

```{r}
IDS = data_net %>%
  filter(mmuscle <= 50) %>%
  group_by(idPatient) %>%
  count() %>%
  filter(n>3) %>%
  select(idPatient)

data_net2 = right_join(data_net %>% filter(mmuscle <= 50),IDS)
```

# %% [markdown]
# #### Catégorielle
# - **idPatient** : 792 valeurs (198 patients au total)
# - **sexe** : 2 valeurs {F (165),H (33)}
# 
# #### Numérique
# | MOMENTS | mmuscle   (kg)        | mgrasse   (g)          | ttaille (cm) | age
# | ------------- | ------------------- | ------ |----|---|
# | **Minimum**        |  20.30              | 18.00  | 67.0 | 19.09 |
# | **1st quartile**    |  27.40  | 37.10 | 93.0  | 46.92|
# | **Median**   |  29.10  | 40.30| 101.0 |54.71  |
# | **Mean**   |  30.65  | 40.26 |102.5 |54.42|
# | **3rd quartile**    |  32.00    |44.10 |111.0|63.84 |
# | **Max**   | 69.10  | 55.00  | 143.0  |78.24   |
# | **NA's**   | 31  |29|  | |



```{r}
# 3 points y
# taille : complet
# mmuscle : 31
# mgrasse : 29

# 4 points de mesures
# 2 points de mesures : date_first => date_last 
# 2 points de mesures : date_first => date_postlast
# 2 points de mesures : date_postfirst => date_postlast
```


# %% [markdown]
# # Visualisation

```{r}
data_net = data_net2 %>%
select(!c(dateNaissance,Annee))
```


```{r}

data_net %>%
        select(mmuscle,mgrasse,ttaille,age) %>%
        gather(variable, value) %>%
        ggplot(aes(x=value, fill=variable, colour=variable))+
        geom_density()+
        facet_wrap(~variable, scales="free") +
        ggtitle("Densité des variables numériques")
```


# %% [markdown]
# ## Differences between sex

```{r}
p1 = ggplot(data_net, aes(x = age, y = sexe, fill = sexe)) +
  geom_density_ridges() +
  theme_ridges() + 
  theme(legend.position = "none")
annotate_figure(p1, top = text_grob("Densité de l'âge stratifié par le sexe", face = "bold", size = 15))

p2 = ggplot(data_net, aes(x = mmuscle, y = sexe, fill = sexe)) +
  geom_density_ridges() +
  theme_ridges() + 
  theme(legend.position = "none")
annotate_figure(p2, top = text_grob("Densité du muscle stratifié par le sexe", face = "bold", size = 15))

p3 = ggplot(data_net, aes(x = mgrasse, y = sexe, fill = sexe)) +
  geom_density_ridges() +
  theme_ridges() + 
  theme(legend.position = "none")
annotate_figure(p3, top = text_grob("Densité de la graisse stratifié par le sexe", face = "bold", size = 15))

p4 = ggplot(data_net, aes(x = ttaille, y = sexe, fill = sexe)) +
  geom_density_ridges() +
  theme_ridges() + 
  theme(legend.position = "none")
annotate_figure(p4, top = text_grob("Densité de la taille stratifié par le sexe", face = "bold", size = 15))

pmult = ggarrange(p1,p2,p3,p4, common.legend = TRUE, legend = "right")
annotate_figure(pmult, top = text_grob("Densité des variables numériques stratifié par sexe", face = "bold", size = 15))
```


```{r}
# 2/ numeric only (muscle,graisse,taille)


p1 = data_net %>%
        ggplot(aes(x=mmuscle, y=mgrasse, color=sexe))+
        geom_point()

p2 = data_net %>%
        ggplot(aes(x=mmuscle, y=ttaille, color=sexe))+
        geom_point()

p3 = data_net %>%
        ggplot(aes(x=mgrasse, y=ttaille, color=sexe))+
        geom_point()

# (age vs weight)
p4 = data_net %>%
        ggplot(aes(x=age, y=mmuscle, color=sexe))+
        geom_point()

# (age vs size)
p5 = data_net %>%
        ggplot(aes(x=age, y=mgrasse, color=sexe))+
        geom_point()

pmult = ggarrange(p1,p2,p3,p4,p5, common.legend = TRUE, legend = "right")
annotate_figure(pmult, top = text_grob("Scatter plot des différentes variables numériques", face = "bold", size = 15))
```



# %% [markdown]
# #### Variables catégorielles

# %% [markdown]
# ## Version 1 (4 points de mesures)

```{r}
ID = data_net %>%
drop_na(mmuscle,mgrasse	) %>%
group_by(idPatient) %>%
count() %>%
filter(n == 4) %>%
select(idPatient)

data_net2 = right_join(data_net,ID) # 174 observations
```


```{r}
data_net2$idPatient=as.numeric(data_net2$idPatient)
```


# %% [markdown]
# #### Fonction Ndoye

```{r}
data_net2 %>%
head()
```


```{r}
model_lcmm = function(formula,data_net2,nclass){
  model = lcmm(formula, random = ~ Mois, subject = "idPatient", 
               data = data_net2, ng = nclass,mixture = ~Mois,link = "splines",
               B = lcmm(formula,random = ~ Mois, subject = "idPatient", 
               data = data_net2, ng = 1,link = "splines"))
  return(model)
}
model_predict = function(model_name,newdata){
  pred = predictY(model_name,newdata,var.time = "Mois")
  plot(pred)
}
```

```{r}
model_tt_1 = model_lcmm(as.formula("ttaille ~ Mois"),as.data.frame(data_net2),nclass = 2)
model_tt_2 = model_lcmm(as.formula("ttaille ~ Mois"),as.data.frame(data_net2),nclass = 3)
model_tt_3 = model_lcmm(as.formula("ttaille ~ Mois"),as.data.frame(data_net2),nclass = 4)
model_tt_4 = model_lcmm(as.formula("ttaille ~ Mois"),as.data.frame(data_net2),nclass = 5)
s_tt = summarytable(model_tt_1,model_tt_2,model_tt_3,model_tt_4)
s_tt
```


```{r}

```

```{r}
model_tt_3$call$fixed = as.formula("ttaille~Mois")
```


```{r}
newdata = data.frame(Mois=seq(1,12,length=792))
#model_predict(model_tt_3,newdata)
```


