---
title: "projet tutoré"
author: "Bineta  Faye"
date: "1/31/2022"
output:
  pdf_document: default
  html_document: default
---

```{r setup, include=FALSE}
knitr::opts_chunk$set(echo = TRUE)
```

## Chargement du jeu de données 1:
```{r}
library(readxl)
Mesure=read_xlsx("measures_pmi.xlsx")
head(Mesure)
d=Mesure
######################################

write.csv(data.frame(ID = d$ID,year=d$visit_year,weight=d$weight,birth=d$birth_year,size=d$size,sexe=d$sexe,alt=d$alt_group,d$certif),"data1.csv")
a=d$weight[!is.na(d$weight)]
hist(Mesure$weight)
hist(Mesure$size)
#par(mfrow=c(1,2))
plot(Mesure$visit_year,Mesure$weight,type='h')
```

## modèle avec lcmm
Nous avons calculer l'âge des enfants à chaque année de visit.
Puis avons construit les trajectoires du poids et de la taille  des enfants en fonction de l'âge dans un premier temps et puis un modèle multiple poids + taille en fonction de l'âge.

```{r}
library(tidyr)
d1=read.csv("data1.csv")
data2008=d1#[d1$birth==2008,]
#data2008=drop_na(data.frame(data2008))
n=dim(data2008)[1]
year=data2008$year
temps=c()
age=c()
for(i in 1:n){
  if((!is.na(year[i])) & (!is.na(data2008$birth[i]))){
    age[i]=year[i]-data2008$birth[i]
  if(year[i]==2008)
    temps[i]=1
  if(year[i]==2009)
    temps[i]=2
  if(year[i]==2010)
    temps[i]=3
  if(year[i]==2011)
    temps[i]=4
    if(year[i]==2012)
    temps[i]=5
  if(year[i]==2013)
    temps[i]=6
  if(year[i]==2014)
    temps[i]=7
  if(year[i]==2015)
    temps[i]=8
    if(year[i]==2016)
    temps[i]=9
  if(year[i]==2017)
    temps[i]=10
  if(year[i]==2018)
    temps[i]=11
  if(year[i]==2019)
    temps[i]=12
  if(year[i]==2020)
    temps[i]=13
    if(year[i]==2021)
    temps[i]=14
  }
  else{(temps[i]=NA)
    age[i]=NA}
    }
data2008=data.frame(data2008,temps,age)
data2008=data2008[(data2008$age>=0 & data2008$age<3),]
#data2008=data2008[1:20000,]
write.csv(data2008,"data_gbtm2008.csv")
```

## On va prendre ici que les enfants qui ont des mesures à 0,1,2 

```{r}
### fonction comparant deux vecteurs
egal=function(x,y){
  if(length(x)!=length(y))
    return(FALSE)
  else{
    i=1
    while(i<=length(x) & (x[i]==y[i]))
      i=i+1
    
    if(i>length(x))
      return(TRUE)
    else
      return(FALSE)}
}
```



```{r}
data2008=data2008[!is.na(data2008$ID),]
a=data2008$age[!is.na(data2008$age)]
max(a)
y=c(0,1,2)
Bon=data.frame(rbind(data2008[1,]))
Bon=Bon[-1,]
identifiants=unique(data2008$ID)
for(i in 1:length(identifiants)){
  if(egal(data2008$age[data2008$ID==identifiants[i]],y))
    Bon=rbind(Bon,data.frame(data2008[data2008$ID==identifiants[i],]))
}
```

```{r}
dim(Bon)
data2008=Bon
#data2008=data2008[-(data2008$sexe=="Indéterminé"),]
```


Vu que nous avons plus de $200 000$ observations sur ce jeu de données, nous avons décidé de regardé que ceux qui sont en 2008 pour l'instant.
## poids
```{r}
library(lcmm)
model1 <- lcmm(weight ~age,subject = "ID",ng = 2,random=~age,mixture=~age, data = data2008,link="splines")
newdata=data.frame(age=seq(0,3,length.out=5000))
plotpred1 <- predictY(model1, newdata, var.time = "age")
plot(plotpred1,main="Trajectoires du poids  avec ng=2",ylab="poids en kg",legend = NULL,lty=1)
legend(x="topleft", legend=paste0("class ",1:2, "(",round(summarytable(model1)[5:6],2),"%)"),lty=1,col=1:2)
```

```{r}
model2 <- lcmm(weight ~ age,mixture = ~age,random=~age,subject = "ID",ng = 3, data = data2008,link="splines")#,B=model1)
newdata=data.frame(age=seq(0,3,length.out=5000))
plotpred00 <- predictY(model2, newdata,var.time="age")
plot(plotpred00,legend=NULL,main="Trajectoires du poids  avec ng=3",ylab="poids en kg")
legend(x="topleft", legend=paste0("class ",1:3,"(",round(summarytable(model2)[5:7],2),"%)"),lty=1,col=1:3)
```


```{r}
model3 <- lcmm(weight ~ age,mixture = ~ age,random=~age,subject = "ID",ng = 4, data = data2008,link="splines")#,B=model1)
newdata=data.frame(age=seq(0,3,length.out=5000))
plotpred2 <- predictY(model3, newdata,var.time="age")
plot(plotpred2,legend=NULL,main="Trajectoires du poids  avec ng=4",ylab="poids en kg",lty=1)
legend(x="topleft", legend=paste0("class ",1:4,"(",round(summarytable(model3)[5:8],2),"%)"),lty=1,col=1:4)
```

Ici on fait un modéle avec 5 classes
```{r}
model4<- lcmm(weight ~ age,mixture = ~ age,random = ~age ,subject = "ID",ng = 5, data = data2008,link="splines") #,B=model1)
newdata=data.frame(temps=data2008$temps,weight=data2008$weight,age=data2008$age)
newdata=data.frame(age=seq(0,3,length.out=20000))
plotpred2 <- predictY(model4, newdata,var.time="age")
plot(plotpred2,legend=NULL,main="Trajectoires du poids  avec ng=5",ylab="poids en kg",lty=1)
legend(x="topleft", legend=paste0("class ",1:5,"(",round(summarytable(model4)[5:9],2),"%)"),lty=1,col=1:5)
```

## Comparaison des modèles pour le choix du nombre de groupes optimal.
**On se base sur le critère BIC et la taille des groupes**

```{r}
data.frame(summarytable(model1,model2,model3,model4))
```




## taille 

```{r}
m0.taille <- lcmm(size ~ age,random=~age,subject = "ID",ng = 1, data = data2008,link="splines")#,B=model1)
#newdata=data.frame(temps=data2008$temps,weight=data2008$weight,age=data2008$age)
newdata=data.frame(age=seq(0,3,length.out=5000))
plotpred2 <- predictY(m0.taille, newdata,var.time="age",draws = TRUE)
plot(plotpred2,legend=NULL,main="Trajectoires de la taille  avec ng=1",ylab="taille en cm")
legend(x="topleft", legend=paste0("class ",1,"(",round(summarytable(m0.taille)[5],2),"%)"),lty=1)
```


```{r}
m1.taille <- lcmm(size ~ age,mixture = ~ age,random=~age,subject = "ID",ng = 2, data = data2008,link="splines")#,B=model1)
#newdata=data.frame(temps=data2008$temps,weight=data2008$weight,age=data2008$age)
newdata=data.frame(age=seq(0,3,length.out=5000))
plotpred00 <- predictY(m1.taille, newdata,var.time="age")
plot(plotpred00,legend=NULL,main="Trajectoires de la taille  avec ng=2",ylab="taille en cm",lty=1)
legend(x="topleft", legend=paste0("class ",1:2,"(",round(summarytable(m1.taille)[5:6],2),"%)"),lty=1,col=1:2)
```

```{r}
plot(plotpred0,legend=NULL,main="Trajectoires  avec ng=2",ylab="taille en cm",lty=1,ylim=c(2,125))
plot(plotpred00,legend=NULL,ylab="taille en cm",lty=1,add=TRUE)
legend(x="topleft", legend=paste0("class ",1:2),lty=1,col=1:2)
```


```{r}
library(dplyr)
filtre=data2008 %>% group_by(ID)%>% filter (! duplicated(ID)) 
dim(filtre)
b=model2$pprob[2]
d=m1.taille$pprob[2]
classe_poids=c()
classe_taille=c()
altitude=c()
for(i in 1:dim(filtre)[1]){
  classe_poids[i]=paste0("poids_class",b[i,])
  altitude[i]=paste0("alt",filtre$alt[i])
  classe_taille[i]=paste0("taille_class",d[i,])}
filtre$classe_poids=classe_poids
filtre$classe_taille=classe_taille
filtre$altitude=altitude
#dim(filtre)
```

```{r}
library(GGally)
ggbivariate(data = filtre, outcome = "classe_poids", explanatory = c("sexe","altitude"))+
   scale_fill_brewer(palette=6)
```

```{r}
library(GGally)
ggbivariate(data = filtre, outcome = "classe_taille", explanatory = c("sexe"))+
   scale_fill_brewer(palette=6)
```


```{r}
par(mfrow=c(1,2))
plot(plotpred0,legend=NULL,main="POIDS avec ng=3",ylab="POIDS en kg",lty=1)
legend(x="topleft", legend=paste0("class ",1:3,"(",round(summarytable(model2)[5:6],2),"%)"),lty=1,col=1:3)
plot(plotpred00,legend=NULL,ylab="taille en cm",lty=1,main="Taille avec ng=2")
legend(x="topleft", legend=paste0("class ",1:2,"(",round(summarytable(m1.taille)[5:6],2),"%)"),lty=1,col=1:2)
```

```{r,fig}
#par(mfrow=c(1,2))
ggbivariate(data = filtre, outcome = "classe_poids", explanatory = c("classe_taille"))+
   scale_fill_brewer(palette=6,type = "seq")
```



```{r}
m2.taille <- lcmm(size ~ age,mixture = ~ age,random=~age,subject = "ID",ng = 3, data = data2008,link="splines")#,B=model1)
newdata=data.frame(age=seq(0,3,length.out=5000))
plotpred2 <- predictY(m2.taille, newdata,var.time="age")
plot(plotpred2,legend=NULL,main="Trajectoires de la taille  avec ng=1",ylab="taille en cm")
legend(x="topleft", legend=paste0("class ",1:3,"(",round(summarytable(m2.taille)[5:7],2),"%)"),lty=1)
```


```{r}
m3.taille <- lcmm(size ~ age,mixture = ~ age,random=~age,subject = "ID",ng = 4, data = data2008,link="splines")#,B=model1)
newdata=data.frame(age=seq(0,3,length.out=5000))
plotpred2 <- predictY(m3.taille, newdata,var.time="age")
plot(plotpred2,legend.loc = "topleft",main="Taille avec ng=4")
```

#### Comparaison des trois modèles pour la taille

```{r}
summarytable(m0.taille,m1.taille,m2.taille,m3.taille)
```

### taille +poids

```{r}
m1.mult <- multlcmm(size+weight ~ age,subject = "ID",ng = 2,mixture=~age, data = data2008,random=~age,link = "splines")
#newdata=data.frame(age=data2008$temps,size=data2008$size,weight=data2008$weight,age=data2008$age)
newdata=data.frame(age=seq(0,3,length.out=5000))
plotpred2 <- predictY(m1.mult, newdata,)
plot(plotpred2,legend.loc = "topleft",main="Taille & Poids ng=2")
```


```{r}
m2.mult <- multlcmm(size+weight ~ age,subject = "ID",ng = 3,mixture=~age, data = data2008,random=~age,link = "splines")
#newdata=data.frame(age=data2008$temps,size=data2008$size,weight=data2008$weight,age=data2008$age)
newdata=data.frame(age=seq(0,3,length.out=5000))
plotpred2 <- predictY(m2.mult, newdata,)
plot(plotpred2,legend.loc = "topleft",main="Taille & Poids ng=3")
```

```{r}
library(lcmm)
m3.mult <- multlcmm(weight+size~age,subject = "ID",mixture=~age, ng = 4,random=~age, data = data2008,link="splines")
newdata=data.frame(age=seq(0,3,length.out=5000))
plotpred <- predictY(m3.mult, newdata, var.time = "age")
plot(plotpred,legend.loc = "topleft",main="Taille & Poids ng=4")
```

```{r}
m4.mult <- multlcmm(weight+size~age,subject = "ID",mixture=~age, ng = 5,random=~age, data = data2008,link="splines")
newdata=data.frame(age=seq(0,3,length.out=5000))
plotpred <- predictY(m4.mult, newdata, var.time = "age")
plot(plotpred,legend.loc = "topleft",main="Taille & Poids ng=5")
```

### Comparaison des modèles de Poids + Taille
```{r}
summarytable(m1.mult,m2.mult,m3.mult,m4.mult)
```


## Rajout du sexe et du groupe d'altitude
```{r}
```


## jeu de données d'Ely
```{r}
data1=read.csv("~/Downloads/data_4_certif_cleaned-2")
n=dim(data1)[1]
#temps=c()
#for(i in 1:n){
  #if(data1$certif[i]=="cs8")
   # temps[i]=1
  #if(data1$certif[i]=="cs24")
   # temps[i]=2
  #if(data1$certif[i]=="bsem")
   # temps[i]=3}
#data1$temps=temps
#head(data1)
#dim(data1)
head(data1)
```


```{r}
model11 <- lcmm(weight ~month,subject = "ID",ng = 2,random=~month,mixture=~month, data = data1,link="splines")
newdata=data.frame(month=seq(0,60,length.out=1000))
plotpred0 <- predictY(model11, newdata, var.time = "month")
plot(plotpred0,main="Trajectoires du poids  avec ng=2",ylab="poids en kg",legend = NULL,lty=1)
legend(x="topleft", legend=paste0("class ",1:2, "(",round(summarytable(model11)[5:6],2),"%)"),lty=1,col=1:2)
```


```{r}
model12 <- lcmm(weight ~ month,random=~month,mixture = ~ month,subject = "ID",ng = 3, data = data1,link="splines")#,B=model1)
newdata=data.frame(month=seq(0,60,length.out=1000))
plotpred <- predictY(model12, newdata,var.time="month")
plot(plotpred,legend=NULL,main="Trajectoires du poids  avec ng=3",ylab="poids en kg",lty=1)
legend(x="topleft", legend=paste0("class ",1:3,"(",round(summarytable(model12)[5:7],2),"%)"),lty=1,col=1:3)
```


```{r}
model13 <- lcmm(weight ~ month,mixture = ~ month,random=~month,subject = "ID",ng = 4, data = data1,link="splines")#,B=model1)
newdata=data.frame(month=seq(0,60,length.out=1000))
plotpred2 <- predictY(model13, newdata,var.time="month")
plot(plotpred2,legend=NULL,main="Trajectoires du poids  avec ng=4",ylab="poids en kg",lty=1)
legend(x="topleft", legend=paste0("class ",1:4,"(",round(summarytable(model13)[5:8],2),"%)"),lty=1,col=1:4)
```

Ici on fait un modéle avec 5 classes
```{r}
model14<- lcmm(weight ~ month,mixture = ~ month,random = ~ month,subject = "ID",ng = 5, data = data1,link="splines") #,B=model1)
newdata=data.frame(temps=data2008$temps,weight=data2008$weight,age=data2008$age)
newdata=data.frame(month=seq(0,60,length.out=1000))
plotpred2 <- predictY(model14, newdata,var.time="month")
plot(plotpred2,legend=NULL,main="Trajectoires du poids  avec ng=5",ylab="poids en kg",lty=1)
legend(x="topleft", legend=paste0("class ",1:5,"(",round(summarytable(model14)[5:9],2),"%)"),lty=1,col=1:5)
```

```{r}
summarytable(model11,model12,model13,model14)
```


### Taille

```{r}
m11.taille <- lcmm(size ~ month,mixture = ~ month,random=~month,subject = "ID",ng = 2, data = data1,link="splines")#,B=model1)
newdata=data.frame(month=seq(0,60,length.out=5000))
plotpred00 <- predictY(m11.taille, newdata,var.time="month")
plot(plotpred00,legend=NULL,main="Trajectoires de la taille  avec ng=2",ylab="taille en cm",lty=1)
legend(x="topleft", legend=paste0("class ",1:2,"(",round(summarytable(m11.taille)[5:6],2),"%)"),lty=1,col=1:2)
```

```{r}
m12.taille <- lcmm(size ~ month,mixture = ~ month,random=~month,subject = "ID",ng = 3, data = data1,link="splines")#,B=model1)
newdata=data.frame(month=seq(0,60,length.out=5000))
plotpred2 <- predictY(m12.taille, newdata,var.time="month")
plot(plotpred2,legend=NULL,main="Trajectoires de la taille  avec ng=1",ylab="taille en cm")
legend(x="topleft", legend=paste0("class ",1:3,"(",round(summarytable(m12.taille)[5:7],2),"%)"),lty=1)
```


```{r}
m13.taille <- lcmm(size ~ month,mixture = ~ month,random=~month,subject = "ID",ng = 4, data = data1,link="splines")#,B=model1)
newdata=data.frame(month=seq(0,60,length.out=5000))
plotpred2 <- predictY(m13.taille, newdata,var.time="month")
plot(plotpred2,legend=NULL,main="Trajectoires de la taille  avec ng=5",ylab="taille en cm")
legend(x="topleft", legend=paste0("class ",1:4,"(",round(summarytable(m13.taille)[5:8],2),"%)"),lty=1)
```
```{r}
m14.taille <- lcmm(size ~ month,mixture = ~ month,random=~month,subject = "ID",ng = 5, data = data1,link="splines")#,B=model1)
newdata=data.frame(month=seq(0,60,length.out=5000))
plotpred2 <- predictY(m14.taille, newdata,var.time="month")
plot(plotpred2,legend=NULL,main="Trajectoires de la taille  avec ng=5",ylab="taille en cm")
legend(x="topleft", legend=paste0("class ",1:5,"(",round(summarytable(m14.taille)[5:9],2),"%)"),lty=1)
```

#### Comparaison des trois modèles pour la taille
## 2 classer
```{r}
summarytable(m11.taille,m12.taille,m13.taille,m14.taille)
```

## Comparaison des modèles pour le choix du nombre de groupes optimal.
**On se base sur le critère BIC et la taille des groupes**
##2 classes
```{r}
data.frame(summarytable(model11,model12,model13,model14))
```

```{r}
library(dplyr)
filtre=data1 %>% group_by(ID)%>% filter (! duplicated(ID)) 
dim(filtre)
b=model11$pprob[2]
d=m11.taille$pprob[2]
classe_poids=c()
classe_taille=c()
altitude=c()
for(i in 1:dim(filtre)[1]){
  classe_poids[i]=paste0("poids_class",b[i,])
  altitude[i]=paste0("alt",filtre$alt_group[i])
  classe_taille[i]=paste0("taille_class",d[i,])}
filtre$classe_poids=classe_poids
filtre$classe_taille=classe_taille
filtre$altitude=altitude
#dim(filtre)
head(filtre)
```

```{r}
library(GGally)
ggbivariate(data = filtre, outcome = "classe_poids", explanatory = c("sexe","altitude"))+
   scale_fill_brewer(palette=6)
```

```{r}
library(GGally)
ggbivariate(data = filtre, outcome = "classe_taille", explanatory = c("sexe"))+
   scale_fill_brewer(palette=6)
```


```{r}
par(mfrow=c(1,2))
plot(plotpred0,legend=NULL,main="POIDS avec ng=2",ylab="POIDS en kg",lty=1)
legend(x="topleft", legend=paste0("class ",1:2,"(",round(summarytable(model11)[5:6],2),"%)"),lty=1,col=1:2)
plot(plotpred00,legend=NULL,ylab="taille en cm",lty=1,main="Taille avec ng=2")
legend(x="topleft", legend=paste0("class ",1:2,"(",round(summarytable(m11.taille)[5:6],2),"%)"),lty=1,col=1:2)
```

```{r,fig}
#par(mfrow=c(1,2))
ggbivariate(data = filtre, outcome = "classe_poids", explanatory = c("classe_taille"))+
   scale_fill_brewer(palette=6,type = "seq")
```



## jeu de donées 2
Chaque ligne correspond à un patient dont vous avez l’identfiant.
Les données temporelles sont en colonnes avec les dates (il faudra faire une petite modif de table)
Le premier temps correspond au suffixe _first
Le deuxième temps au suffixe _last
Le troisième temps au suffixe _postfirst
Le dernier temps au suffixe _postlast
 
3 mesures sont prises à chaque temps : tour de taille (ttaille), masse grasse (mgrasse) et masse musculaire (mmuscle)
 
Ce qui est intéressant : voir comment évolue chaque trajectoire de variable prise séparément, puis ensembles (mmgrasse + mmuscle en premier puis les trois)

## Chargement du jeu de données 2:
```{r}
library(readxl)
d2=read_xlsx("poids.xlsx")
#head(d2)
```

```{r}
data2_clean= read.csv("~/Downloads/data_poids_clean.csv")
#head(data2_clean)
```


```{r}
first=julian(as.Date(data2_clean$date_first),origin =as.Date("2020-01-01"))
data2_clean=data.frame(data2_clean,first)
#data2_clean=data.frame(data2_clean,last)
```

********
**Essai avec la date_first**
```{r}
library(lcmm)
#m2_2 <- lcmm(ttaille_first ~ first,mixture = ~first,random=~1 ,subject = "idPatient",ng = 3,data=data2_clean)#,link="splines")
#newdata=data.frame(ttaille_first =data2_clean$ttaille_first,first=first)
#plotpred2_2 <- predictY(m2_2, newdata,var.time="first")
#plot(plotpred2_2)
```


```{r}
#m2_2 <- multlcmm(mgrasse_first+ mmuscle_first ~ first,mixture = ~first,random = ~first ,subject = "idPatient",ng = 3,data=data2_clean,link="splines")
              #,B=model1)
#newdata=data.frame(mgrasse_first =data2_clean$mgrasse_first,mmuscle_first=data2_clean$mmuscle_first,first=first,ttaille_first=data2_clean$ttaille_first)
#plotpred2_2 <- predictY(m2_2, newdata,var.time="first")
#plot(plotpred2_2)
```


```{r}
#m2_2 <- multlcmm(ttaille_first +mgrasse_first+mmuscle_first ~ first,mixture = ~first,random = ~first ,subject = "idPatient",ng = 3,data=data2_clean)#,link="splines")
              #,B=model1)
#newdata=data.frame(mgrasse_first =data2_clean$mgrasse_first,mmuscle_first=data2_clean$mmuscle_first,first=first,ttaille_first=data2_clean$ttaille_first)
#plotpred2_2 <- predictY(m2_2, newdata,var.time="first")
#plot(plotpred2_2)
```

*******

## On recree un nouveau jeu de données en considérant la mgrasse, le ttaille et mmuscle comme une seule variable chacune.
```{r}
df=data.frame(idPatient=data2_clean$idPatient,ttaille=data2_clean$ttaille_first,mgrasse=data2_clean$mgrasse_first,mmuscle=data2_clean$mmuscle_first,sexe=data2_clean$sexe,day=first,date=data2_clean$date_first)
head(df)
```


```{r}
post_first=julian(as.Date(data2_clean$date_postfirst),origin =as.Date("2020-01-01"))
last=julian(as.Date(data2_clean$date_last),origin =as.Date("2020-01-01"))
post_last=julian(as.Date(data2_clean$date_postlast),origin =as.Date("2020-01-01"))
```


```{r}
########################################
df=rbind(df,data.frame(idPatient=data2_clean$idPatient,ttaille=data2_clean$ttaille_postfirst,mgrasse=data2_clean$mgrasse_postfirst,mmuscle=data2_clean$mmuscle_postfirst,sexe=data2_clean$sexe,day=post_first,date=data2_clean$date_postfirst))
########################################
df=rbind(df,data.frame(idPatient=data2_clean$idPatient,ttaille=data2_clean$ttaille_last,mgrasse=data2_clean$mgrasse_last,mmuscle=data2_clean$mmuscle_last,sexe=data2_clean$sexe,day=last,date=data2_clean$date_last))
########################################
df=rbind(df,data.frame(idPatient=data2_clean$idPatient,ttaille=data2_clean$ttaille_postlast,mgrasse=data2_clean$mgrasse_postlast,mmuscle=data2_clean$mmuscle_postlast,sexe=data2_clean$sexe,day=post_last,date=data2_clean$date_postlast))
```


```{r}
df$month=as.numeric(format(as.Date(df$date),format="%m"))
df[1:3,]
```
## trajectoire de masse grasse 
```{r}
#mdf <- lcmm(mgrasse~ month,mixture = ~month,random=~month ,subject = "idPatient",ng = 3,data=df,link="splines")#,B=model1)
#newdata=data.frame(ttaille =df$ttaille,month=df$month)
#newdata=data.frame(month=seq(1,12,length.out=700))
#plotpred_df <- predictY(mdf, newdata,var.time="month")
#plot(plotpred_df)
```

## trajectoire de masse musculaire
```{r}
#mdf <- lcmm(mmuscle ~ month,mixture =~month ,random=~month,subject = "idPatient",ng = 3,data=df,link="splines")#,B=model1)
#newdata=data.frame(mmuscle =df$mmuscle,day=df$day)
#newdata=data.frame(month=seq(1,12,length.out=700))
#plotpred_df <- predictY(mdf, newdata,var.time="month")
#plot(plotpred_df,main="masse mmuscle")
```

## trajectoire de la taille 
```{r}
#m2 <-lcmm(ttaille ~ month,subject = "idPatient",ng = 3,mixture=~month, data = df,random=~month,link="splines")
#newdata=data.frame(mgrasse=df$mgrasse,mmuscle =df$mmuscle,month=df$month)
#newdata=data.frame(month=seq(1,12,length.out=700))
#plotpred2 <- predictY(m2, newdata,var.time="month")
#plot(plotpred2,legend.loc = "topleft",main="ttaille")
```

## masse muscle + masse grasse ngroupes =3
```{r}
#m2 <- multlcmm(mgrasse+mmuscle ~ month,subject = "idPatient",ng = 3,mixture=~month, data = df,random=~month,link="splines")
#newdata=data.frame(mgrasse=df$mgrasse,mmuscle =df$mmuscle,month=df$month)
#newdata=data.frame(day=seq(15,196,length.out=700))
#newdata=data.frame(month=seq(1,12,length.out=700))
#plotpred2 <- predictY(m2, newdata,var.time="month")
#plot(plotpred2,legend.loc = "topleft",main="mgrasse & mmuscle")
```

## mmgrasse +mmuscle nclasses=4
```{r}
#m2 <- multlcmm(mgrasse+mmuscle ~ month,subject = "idPatient",ng = 4,mixture=~month, data = df,random=~month,link="splines")
#newdata=data.frame(mgrasse=df$mgrasse,mmuscle =df$mmuscle,month=df$month)
#newdata=data.frame(month=seq(1,12,length.out=700))
#plotpred2 <- predictY(m2, newdata,var.time="month")
#plot(plotpred2,legend.loc = "topleft",main="mgrasse & mmuscle")
```

## trajectoire de mmuscle + mgrasse + ttaille
```{r}
#m2 <- multlcmm(mgrasse+mmuscle+ttaille ~ month,subject = "idPatient",ng = 4,mixture=~month, data = df,random=~month,link="splines")
#newdata=data.frame(mgrasse=df$mgrasse,mmuscle =df$mmuscle,month=df$month)
#newdata=data.frame(month=seq(1,12,length.out=700))
#plotpred2 <- predictY(m2, newdata,var.time="month")
#plot(plotpred2,legend.loc = "topleft",main="mgrasse & mmuscle & ttaille")
```


## masse grasse en fonction en fonction du sexe
On commence par regarder les trajectoires des femmes puis celle des garçons:
```{r}
df= poids_cleaned <- read.csv("~/Downloads/poids_cleaned")
df$month=df$Mois
H=df[df$sexe=="H",]
Fam=df[df$sexe=="F",]
mH <-lcmm(mgrasse~ month,subject = "idPatient",ng = 1,data = H,random=~month,link="splines")
newdata=data.frame(month=seq(1,12,length.out=700))
plotpredH<- predictY(mH, newdata,var.time="month",draws=TRUE)
mF <-lcmm(mgrasse~ month,subject = "idPatient",ng = 1,data = Fam,random=~month,link="splines")
plotpredF <- predictY(mF, newdata,var.time="month",draws = TRUE)
plot(plotpredF,col=2,ylim=c(20,45),legend = NULL,main="mgrasse vs sexe")
plot(plotpredH,col="blue",add=TRUE)
legend(x="bottomleft", legend=c("Femmes","Hommes"), col=c("red","blue"),lty=2)
```
 
## masse muscle en fonction en fonction du sexe
```{r}
mH_mus <-lcmm(mmuscle~ month,subject = "idPatient",ng = 1,data = H,random=~month)#,link="splines")
newdata=data.frame(month=seq(1,12,length.out=700))
plotpredH<- predictY(mH_mus, newdata,var.time="month",draws=TRUE)
mF_mus <-lcmm(mmuscle~ month,subject = "idPatient",ng = 1,data = Fam,random=~month,link="splines")
plotpredF <- predictY(mF_mus, newdata,var.time="month",draws = TRUE)
plot(plotpredF,col=2,ylim=c(20,45),legend = NULL,main="mmuscle vs sexe")
plot(plotpredH,col="blue",add=TRUE)
legend(x="bottomleft", legend=c("Femmes","Hommes"), col=c("red","blue"),lty=2)
```

## tour de taille  en fonction en fonction du sexe
tour de taile différent du bassin .
```{r}
mH_tail <-lcmm(ttaille~ month,subject = "idPatient",ng = 1,data = H,random=~month)#,link="splines")
newdata=data.frame(month=seq(1,12,length.out=700))
plotpredH<- predictY(mH_tail, newdata,var.time="month",draws=TRUE)
mF_tail <-lcmm(ttaille~ month,subject = "idPatient",ng = 1,data = Fam,random=~month,link="splines")
plotpredF <- predictY(mF_tail, newdata,var.time="month",draws = TRUE)
plot(plotpredF,col=2,ylim=c(90,125),legend = NULL,main="ttaille vs sexe")
plot(plotpredH,col="blue",add=TRUE)
legend(x="bottomleft", legend=c("Femmes","Hommes"), col=c("red","blue"),lty=2)
```


## trajectoires des hommes et des femmes en utilisant join

```{r}
#m_join <- jlcmm(mgrasse ~ month*sexe,subject = "idPatient",ng = 2,mixture=~month, data = df,random=~month,link="splines")
#newdata=data.frame(sexe=df$sexe,month=df$month)
#newdata=data.frame(month=seq(1,12,length.out=700))
#plotpred2 <- predictY(m_join, newdata,var.time="month")
#plot(plotpred2,legend.loc = "topleft",main="mgrasse & sexe")
```


## test
```{r}
t.test(H$mgrasse,Fam$mgrasse)
```

```{r}
#t.test(H$mgrasse[unique(H$idPatient)],Fam$mgrasse[unique(Fam$idPatient)],var.equal = TRUE)
```

